臺灣臺北地方法院刑事判決　　　　　　　94年度易字第1531號
公　訴　人　臺灣臺北地方法院檢察署檢察官
被　　　告　乙○○
　　　　　　　　　　（現因另案在臺灣台北監獄執行中）
上列被告因贓物案件，經檢察官聲請簡易判決處刑（94年度偵緝
字第588號，含93年度偵字第15719號），本院改依通常程序審理
，並裁定進行簡式審判程序，判決如下：
    主  文
乙○○收受贓物，處有期徒刑伍月，如易科罰金，以參佰元折算
壹日。
    事  實
一、乙○○前於民國82年間因肅清煙毒條例條件，經臺灣高等法
    院於83年5月13日以83年度上訴字第1659號判處有期徒刑3年
    4 月確定；82年間另因違反槍砲彈藥刀械管制條例案件，經
    本院於83年6月28日以83年度訴字第1618號判處有期徒刑1年
    6月確定。嗣上開二罪，經裁定定其應執行刑為有期徒刑4年
    8 月確定，並送監執行，於89年7月11日因縮短刑期假釋出
    監（指揮書執行完畢日期為94年2月28日，假釋因故經撤銷
    ，現在監執行殘刑，不構成累犯）。詎仍不知悔改，明知姓
    名年籍不詳綽號「阿不拉」之人所交付車牌號碼IAN-322 號
    之重型機車（價值約新台幣《下同》8千元），係他人失竊
    之贓車（按該車係甲○○於93年8月31日下午5時30分許起至
    同年9月1日上午11時30分許止之期間內某時，在台北市○○
    區○○街140號旁失竊之贓車），為供己代步之用，竟於同
    年9月1日上午11時30分許之後某時，在不詳地點向「阿不拉
    」借用而收受之。嗣乙○○因腳傷，請託不知情之友人郭中
    林騎乘該機車搭載其前往醫院就醫途中，於同年9月1日中午
    12時50分許，行經台北市○○區○○街113巷22號前，為警
    查獲係通報在案之失竊贓車，始查悉上情。
二、案經臺北市政府警察局中正第二分局報請臺灣臺北地方法院
    檢察署檢察官偵查聲請簡易判決處刑，本院改依通常程序審
    理。
    理  由
一、經查，上開車牌號碼IAN-322號之重型機車，係證人即被害
    人甲○○於93年8月31日下午5時30分許起至同年9月1日上午
    11時30分許止之期間內某時，在台北市○○區○○街140號
    旁失竊之贓車一情，業據證人甲○○於警詢中指證甚稔（見
    93 年度偵緝字第15179號偵查卷第20頁），並有車輛車牌失
    竊作業-查獲車輛認可資料、台北市政府警察局中正第二分
    局車輛車牌尋獲電腦輸入單及證人甲○○出具之贓物認領保
    管單1紙在卷可稽（同上偵查卷第12至14頁）。被告明知該
    機車係贓物而借用收受之事實，復經其於本院審理中自白犯
    行不諱（見本院94年10月27日準備程序筆錄第2頁、94年10
    月27日審判筆錄第2頁），核與證人郭中林於偵查中證述：
    「（問：為何今天早上你騎乘IAN-322號機車？）是今天（
    按指93年9 月1日）早上，我在永福橋下碰到乙○○，‧‧
    ‧簡（錫銘）要我騎車載他去看醫生，他說他有機車，‧‧
    ‧所以我就將我的機車放在橋下，以簡（錫銘）的機車載他
    去看醫生，就被警察查獲了」等語之情節相符（同上偵查卷
    第35、36頁）。足認被告出於任意性之自白犯罪，確與事實
    相符。本件事證明確，被告犯行堪以認定，應予依法論科。
二、核被告所為，係犯刑法349條第1項之收受贓物罪。被告前於
    82年間因肅清煙毒條例條件，經臺灣高等法院於83年5月13
    日以83年度上訴字第1659號判處有期徒刑3年4月確定；82年
    間另因違反槍砲彈藥刀械管制條例案件，經本院於83年6月2
    8日以83年度訴字第1618號判處有期徒刑1年6月確定。嗣上
    開二罪，經裁定定其應執行刑為有期徒刑4年8月確定，並送
    監執行，甫於89年7月11日因縮短刑期假釋出監，指揮書執
    行完畢日期為94年2月28日，假釋因故經撤銷，致未執行完
    畢，有臺灣高等法院被告全國前案紀錄表附卷可考，雖不構
    成累犯，然足認被告素行非佳。惟審酌被告收受之上開贓車
    ，其價值僅約8千元，此經被害人甲○○於警詢中證述在卷
    （同上偵查卷第20頁反面），被告因借用而收受持有之時間
    尚短，其目的係暫供己作為代步之交通工具，並非基於終局
    為自己不法所有之排他性意思持有之，惡行尚非重大，而贓
    車經員警查獲後又已發還被害人，對於被害人帶來之損失程
    度有限，被告於本院審理期間又自白犯行，勇於承擔罪責，
    及其僅國中畢業之教育程度、家庭狀況（上開偵查卷第8頁
    所附被告之個人年籍資料參照）等一切情狀，本院認公訴人
    就被告上開犯行求處有期徒刑8月，本院認稍嫌過重，爰量
    處如主文所示之刑，並諭知易科罰金之折算標準，以資懲儆
    。
據上論斷，應依刑事訴訟法第452條、第273條之1第1項、第299
條第1項前段，刑法第349條第1項、第41條第1項前段，罰金罰鍰
提高標準條例第1條前段、第2條，判決如主文。
本案經檢察官詹喬偉到庭執行職務
中　　華　　民　　國　　94　　年　　10　　月　　31　　日
　　　　　　　　　刑事第一庭    法　官　吳秋宏
以上正本證明與原本無異。
如不服本判決，應於判決送達後10日內，向本院提出上訴狀。
　　　　　　　　　　　　　　　　書記官　高菁菁
中　　華　　民　　國　　94　　年　　10　　月　　31　　日
附錄本案論罪科刑法條全文：
中華民國刑法第349條
一收受贓物者，處3年以下有期徒刑、拘役或500元以下罰金。搬
  運、寄藏、故買贓物或為牙保者，處5年以下有期徒刑、拘役
  或科或併科1千元以下罰金。
二因贓物變得之財物，以贓物論。
